Group: Team JEEA
Date: 2020-09-04
Chair: Eric Ryderup / Pelle
Participants: Erik, Eric, Jonas, Axel och HL Pelle
## Sammanfattning av möte med HL
 - Mötet inleder med en sammanfattning av vad vi har gjort hittills. Går igenom att vi har satt upp git och naven och fått det fungera.

- Vi berättar att vi vill göra ett paint-program. Kommer fram till att vi gärna jobbar med objekt-ritprogram mer likt illustrator snarare än pixelorienterat likt paint.
- HL tror att det kommer bli smidigt att göra user stories för att uppnå vår betygsambition. För att kunna uppnå högre betygsnivåer så krävs något tuffare och mer tidskrävande user stories.
- Viktigt att tänka på att vi jobbar kontinuerligt med dokumentation och protokoll.
- Visat upp GIT-repo för HL och beslutat för att fortsätta i samma stil.
- Pratat om att vi gärna jobbar huvudsakligen i skolan och använder grupprum.

## Efterarbete v1
- Vi går gemensamt igenom vilka tasks vi kan sätta till avklarade.
- Lägger till nya tasks som ska arbetas på i projekets forsättning, framför allt vilka som ska göras nästa vecka.

